臺灣臺中地方法院刑事判決　　　　　　　　　　　　九十一年度訴字第一八三九號
　　公　訴　人　台灣台中地方法院檢察署檢察官
　　被　　　告　甲○○
　　指定辯護人本院公設辯護人　乙○○
右列被告因強盜案件，經檢察官提起公訴（九十一年度偵字第一三三七六號），本院
判決如左：
    主  文
甲○○攜帶兇器毀越安全設備於夜間侵入住宅竊盜未遂，因脫免逮捕，當場施以強暴
，處有期徒刑參年拾月；扣案之螺絲起子壹支、手電筒壹支均沒收。
    事  實
一、甲○○意圖為自己不法之所有，於民國九十一年七月八日凌晨四時四十分許之夜
    間，持其所有手電筒一支及客觀上足供兇器使用之一字型螺絲起子一支，至台中
    市北屯區九甲巷二十之八號丙○○住處，以螺絲起子將其住處廚房後面鐵窗上之
    紗窗割破並破壞鎖頭後（毀損部分未據告訴），從割破處拉開窗戶門拴，毀壞安
    全設備侵入上址，並著手竊取丙○○家中所有之黑色手提袋一個，及侵入該住宅
    二樓搜取財物時，為丙○○及其子丁○○發覺而前來追捕。甲○○發現形跡敗露
    後，即將黑色手提袋棄於樓梯間，逃回該住宅後方廚房準備循原路爬窗逃逸，惟
    在爬窗時，為丙○○、丁○○捉住雙腳，詎甲○○為脫免逮捕，竟以雙腳踹踢丙○○、丁○○而當場施以強暴，致丙○○因而受有右肘及前臂挫傷、髖及大腿挫
    傷瘀青腫痛等傷害；丁○○受有右腳踝挫傷、韌帶受傷、骨膜發炎、瘀青腫大、
    腹壁挫傷等傷害（傷害部分未據告訴）。嗣因鄰居聽到爭吵聲過來幫忙，甲○○
    知道人多始未再掙扎，而為警據報後當場查獲，並扣得螺絲起子一支、手電筒一
    支。
二、案經台中市警察局第五分局報告臺灣臺中地方法院檢察署檢察官偵查起訴。
    理  由
一、訊據被告甲○○對有於右揭時、地於夜間攜帶兇器毀越安全設備侵入住宅竊盜等
    情坦認不諱，惟矢口否認有準強盜犯行，辯稱：其沒有和丙○○、丁○○發生扭
    打，其只是想要爬窗逃跑，他們抱住其腳，其是掙扎中無意中踢到他們的並非故
    意施暴等語。惟查被告前揭犯罪事實，業經被害人丙○○、丁○○於偵、審中指
    述甚詳，並核與證人許欲惠於本院審理中結證情節相符，此外復有診斷證明書三
    紙、照片十一張等附卷，及螺絲起子一支、手電筒一支等物扣案可稽。本件事證
    明確，被告犯行堪以認定。
二、查扣案螺絲起子，其質地堅硬，客觀上可供為兇器，被告持以於夜間毀越安全設
    備竊盜，並因脫免逮捕，當場施以強暴，核其所為，係犯刑法第三百二十九條、
    第三百三十條第一項、第三百二十一條第一項第一款、第二款、第三款之準加重
    強盜未遂罪。被告已著手於犯罪行為之實行而不遂，為未遂犯，爰依刑法第二十
    六條規定減輕其刑。爰審酌被告犯罪之動機、目的、手段，犯罪所生之危害、犯
    罪後之態度等一切情狀，量處如主文所示之刑。扣案之螺絲起子一支、手電筒一
    支為被告供犯本罪所用之物，且屬被告所有，爰依刑法第三十八條第一項第二款
    規定沒收之。
據上論斷，應依刑事訴訟法第二百九十九條第一項前段，刑法第三百二十九條、第三
百三十條第一項、第三百二十一條第一項第一款、第二款、第三款、第二十六條前段
，判決如主文。
中      華      民      國    九十一    年      八      月    二十八    日
                                        法  官  柯  崑  輝
右正本證明與原本無異。
如不服本判決，應於送達後十日內向本院提出上訴狀 （須附繕本） ，上訴於台灣高等
法院台中分院。
                                        書記官
中      華      民      國    九十一    年      八      月    二十八    日
附錄論罪科刑法條
刑法第三百二十一條
犯竊盜罪而有左列情形之一者，處六月以上五年以下有期徒刑：
一、於夜間侵入住宅或有人居住之建築物、船艦，或隱匿其內而犯之者。
二、毀越門扇、牆垣或其他安全設備而犯之者。
三、攜帶兇器而犯之者。
四、結夥三人以上而犯之者。
五、乘火災、水災或其他災害之際而犯之者。
六、在車站或埠頭而犯之者。
前項之未遂犯罰之。
刑法第三百二十八條
意圖為自己或第三人不法之所有，以強暴、脅迫、藥劑、催眠術或他法，至使不能抗
拒，而取他人之物或使其交付者，為強盜罪，處五年以上有期徒刑。
以前項方法得財產上不法之利益或使第三人得之者，亦同。
犯強盜罪因而致人於死者，處死刑或無期徒刑，致重傷者，處無期徒刑或七年以上有
期徒刑。
第一項及第二項之未遂遂犯罰之。
預備犯強盜罪者，處一年以下有期徒刑、拘役或三千元以下罰金。
刑法第三百二十九條
竊盜或搶奪，因防護贓物、脫免逮捕或湮滅罪證，而當場施以強暴、脅迫者、以強盜
論。
刑法第三百三十條
犯強盜罪而有第三百二十一條第一項各款情形之一者，處七年以上有期徒刑。
前項之未遂犯罰之。
